臺灣高等法院高雄分院刑事判決　　　　96年度上易字第1113號
上　訴　人
即　被　告　甲○○
上列上訴人因恐嚇等案件，不服臺灣高雄地方法院96年度易字第
2437號中華民國96年11月9 日第一審判決（起訴案號：臺灣高雄
地方法院檢察署96年度偵字第11667 號），提起上訴，本院判決
如下：
    主  文
上訴駁回。
    事實及理由
一、本案經本院審理結果，認第一審判決認事用法及量刑均無不
    當，應予維持，並引用第一審判決書記載之事實、證據及理
    由（如附件）。
二、被告甲○○上訴意旨以告訴人丙○○向其索討新台幣30萬元
    分手費不成，始串同乙○○等人為不實之指控，其絕無恐嚇
    之犯意及行為云云。經查，被告甲○○涉犯刑法第305 條恐
    嚇危害安全罪各節，業據原判決論述綦詳，再佐諸被告於警
    詢、原審審理中，亦均不會諱言自身在與丙○○爭執之過程
    中，曾向丙○○言及「要死一起去死一死」等語（警卷第3
    頁、原審卷第50頁），亦即被告確曾在爭執過程中口出危及
    他人生命安全之言語，更足推認證人丙○○、乙○○、丁○○之證述俱非子虛，被告確曾於前開時地，接續以「你們誰
    報警，就要讓他死」、「恁爸若死，也要讓你死」等加害生
    命言語，恫嚇丙○○、乙○○、丁○○，致令渠等心生畏懼
    甚明。其執上開各節提起上訴，為無理由，應予駁回。
三、被告所犯毀損部分，業經原審判決公訴不受理確定。
據上論斷，應依刑事訴訟法第368 條、第373 條，判決如主文。
本案經檢察官鄭銘謙到庭執行職務。
中　　華　　民　　國　　96　　年　　12　　月　　25　　日
                  刑事第五庭  審判長法  官  曾永宗
                                    法  官  任森銓
                                    法  官  王伯文
以上正本證明與原本無異。
不得上訴。
中　　華　　民　　國　　96　　年　　12　　月　　25　　日
                                    書記官  陳武悅
附錄本件判決論罪科刑法條：
中華民國刑法第305條
（恐嚇危害安全罪）
以加害生命、身體、自由、名譽、財產之事，恐嚇他人致生危害
於安全者，處2 年以下有期徒刑、拘役或3 百元以下罰金。
附件：
臺灣高雄地方法院刑事判決　　　　　　　96年度易字第2437號
公　訴　人　臺灣高雄地方法院檢察署檢察官
被　　　告　甲○○
上列被告因恐嚇等案件，經檢察官提起公訴（96年度偵字第1166
7 號），本院判決如下：
    主  文
甲○○犯恐嚇危害安全罪，累犯，處拘役伍拾伍日，如易科罰金
，以新臺幣壹仟元折算壹日，減為拘役貳拾柒日，如易科罰金，
以新臺幣壹仟元折算壹日。
被訴損壞器物罪之部分公訴不受理。
    事  實
一、甲○○前因傷害案件，經法院判處有期徒刑3 月確定，於民
    國93年10月27日易科罰金執行完畢（構成累犯）。詎未知警
    惕，因不滿丙○○先前在雙方交往過程中，將其積蓄花用殆
    盡，乃於民國96年3 月1 日凌晨3 時許，前往丙○○之工作
    場所，亦即址設高雄市鹽埕區○○○路73號之「伏魔BAR 」
    酒吧（下稱前開酒吧），欲向丙○○索討金錢，2 人因而在
    前開酒吧門外發生爭執，且甲○○並出手砸毀丙○○所有、
    適擺放在該處之輕型機車（下稱前開機車，損壞器物罪部分
    業據撤回告訴，詳理由欄參）。及見前開酒吧負責人乙○○
    、丁○○前來勸阻並表示將報警處理，竟基於單一之恐嚇犯
    意，先迭以：「你們誰報警，就要讓他死」（閩南語，下同
    ）等加害生命言語，恫嚇乙○○、丁○○；接續另以：「恁
    爸若死，也要讓你死」之加害生命言語，恫嚇丙○○，致令
    乙○○、丁○○及丙○○均心生畏懼。
二、案經丙○○、乙○○、丁○○訴由高雄市政府警察局鹽埕分
    局報請臺灣高雄地方法院檢察署檢察官偵查起訴。
    理  由
壹、證據能力方面：
    證人即告訴人丙○○、乙○○、丁○○於偵查中之結證，經
    核並無顯不可信之情況，依刑事訴訟法第159 條之1 第2 項
    規定，應有證據能力；至渠等於警詢中之陳述，因核與本院
    中陳述相符，且無刑事訴訟法第159 條之1 至同法第159 條
    之5 所列舉得作為證據之例外情事，是故並無證據能力，而
    尚不得作為本案之證據使用。
貳、實體方面：
一、訊據被告甲○○矢口否認有何恐嚇犯行，並辯稱：我與告訴
    人丙○○交往過程中，陸續將歷來的積蓄都給了丙○○，才
    會於前開時、地向丙○○索討金錢，沒想到丙○○竟對我說
    ：「去死算了」，我聽了情緒激動，才會回應說到：「要死
    一起去死一死」這樣的話，但我沒有恐嚇的意思；另外，當
    時有許多人在旁圍觀，告訴人乙○○及丁○○所聽到的恐嚇
    話語，應該是圍觀的人說的云云。經查：
(一)被告曾於前開時、地與丙○○發生爭執，且斯時乙○○、丁○○亦俱在場勸阻等節，經被告坦言在卷，並據證人丙○○
    、乙○○、丁○○證述明確，自堪認定。
(二)被告雖否認有何恐嚇犯行，並以前開情詞置辯。惟查：
  1.證人丙○○迭於偵訊及本院中證稱：被告當時在店外無端猛
    砸我的機車，造成場面一片混亂，乙○○、丁○○試圖上前
    勸阻，並表示欲報警處理，被告見狀就對在場人恫稱：誰報
    警、誰就有事類似的話，之後還對我說：我如果死，也要讓
    你死，我聽了很害怕等語（偵卷第5 頁、本院卷第28-29 頁
    ）。而證人乙○○也先後於偵訊、本院中證述：被告起初欲
    作勢毆打丙○○，經我出面阻止，就轉而拿取類似斧頭的不
    明工具猛砸丙○○的機車，丁○○見狀表示要報警，被告就
    以手指著我與丁○○2 人說到：「你們誰報警，就要讓他死
    」等語；期間，我一直站在丙○○前方保護丙○○，所以曾
    清楚聽到被告針對丙○○恫稱：「恁爸若死，也要讓你死」
    ，當時被告的話語及整個狀況讓我覺得很害怕等語綦詳（偵
    卷第5 頁、本院卷第31頁）。末證人丁○○於偵訊及本院審
    理中，也陳稱：96年3 月1 日凌晨正準備閉店休息之際，乙○○與丙○○先走出店外，我則殿後負責關燈，忽然聽到門
    外傳來一陣金屬碰撞聲，就快步走到店外，看見被告滿臉憤
    怒地破壞丙○○的機車，我想阻止被告就表示要報警並往附
    近之派出所方向走去，被告就接著說到如果報警就要讓你死
    ，我聽了之後心理很害怕，就加速往警局之方向跑去，在這
    過程中依稀仍聽見被告另外還再講些什麼，但聽不清楚內容
    等語明確（偵卷第5 頁、本院卷第45頁）。
  2.本院經核前開3 位證人之證述內容無何齟齬，原堪信真實性
    甚高；再佐諸被告於警詢、本院審理中，亦均不會諱言自身
    在與丙○○爭執之過程中，曾向丙○○言及「要死一起去死
    一死」等語（警卷第3 頁、本院卷第50頁），亦即被告確曾
    在爭執過程中口出危及他人生命安全之言語，更足推認3 位
    證人之前開證述俱非子虛，被告確曾於前開時地，接續以「
    你們誰報警，就要讓他死」、「恁爸若死，也要讓你死」等
    加害生命言語，恫嚇丙○○、乙○○、丁○○，致令渠等心
    生畏懼甚明。
(三)綜上，本案事證明確，被告恐嚇丁○○、乙○○及丙○○之
    犯行均至堪認定。
二、核被告所為，係犯刑法第305 條之恐嚇危害安全罪。被告先
    後恫稱「你們誰報警，就要讓他死」、「恁爸若死，也要讓
    你死」等語，雖於自然意義上可區分為數舉動，惟該數舉動
    乃在同一地點且於密切接近之時間內實施，則按一般社會健
    全觀念，各該舉動之獨立性極為薄弱，尚難以強行分開，從
    而在刑法評價上，自應視為數個舉動之接續施行，合為包括
    之一行為予以評價，而認屬包括一罪之接續犯，較為合理（
    最高法院86年台上字第3295號判例意旨參照）。被告以法律
    評價上之一行為，同時恐嚇丙○○、乙○○、丁○○3 人，
    而觸犯3 恐嚇危害安全罪，應依刑法第55條論以想像競合犯
    ，並從一重處斷。末被告曾因傷害案件，經法院判處有期徒
    刑3 月確定，於93年10月27日易科罰金執行完畢一節，有卷
    附臺灣高等法院被告前案紀錄表1 份在卷足稽，被告於該徒
    刑執行完畢後，5 年以內故意再犯本案有期徒刑以上之罪，
    應論以累犯，並加重其刑。
三、本院審酌被告不思循平和程序，解決其與前女友丙○○間之
    糾紛，反以加害生命安全言語恣予恐嚇，甚且無端波及乙○○、丁○○2 人，又其犯後飾詞狡辯，更屬不該。惟念被告
    業已與丙○○達成和解，有和解書1 份在卷足稽（本院卷第
    19頁），且乙○○於本院訊問中，亦表示願諒解被告之犯行
    （本院卷第31頁），另衡諸丙○○等人之受害程度，及被告
    之犯罪動機、手段等一切情狀，爰量處如主文第1 項所示之
    刑；復並斟酌被告係以司機為業、教育程度為國小畢業、經
    濟狀況貧寒各節（此見警卷調查筆錄受詢問人欄即明），諭
    知以新臺幣1,000 元折算1 日之易科罰金折算標準。又被告
    犯本罪之時點在96年4 月24日前，且合於中華民國九十六年
    罪犯減刑條例所定之減刑條件，爰依該條例減其宣告刑二分
    之一，並諭知易科罰金之折算標準。
參、被訴毀壞器物罪公訴不受理部分：
一、公訴意旨另以：被告甲○○於前開時、地砸毀告訴人丙○○
    所有前開機車之車頭、左車身及椅座，致令不堪使用，足生
    損害於丙○○，因認被告此部分所為，乃另涉犯刑法第354
    條之毀損器物罪等語。
二、按告訴乃論之罪，告訴人於第一審辯論終結前得撤回其告訴
    ；又告訴經撤回者，應諭知不受理之判決；刑事訴訟法第23
    8 條第1 項、第303 條第3 款分別定有明文。
三、被告涉嫌毀損案件部分，經檢察官提起公訴，認被告係犯刑
    法第354 條之毀壞器物罪，依同法第357 條規定須告訴乃論
    ，茲據丙○○於本院訊問期日中（言詞辯論終結前），當庭
    撤回告訴，有本院訊問筆錄1 份可按（本院卷第28頁），揆
    諸首開說明，本院爰就此部分諭知不受理之判決。
據上論斷，應依刑事訴訟法第299 條第1 項前段、第303 條第3
款，刑法第305 條、第55條前段、第47條第1 項、第41條第1 項
前段，刑法施刑法第1 條之1 ，中華民國九十六年罪犯減刑條例
第2 條第1 項第3 款、第7 條、第9 條，判決如主文。
本案經檢察官陳登燦到庭執行職務。
中　　華　　民　　國　　96　　年　　11　　月　　9 　　日
                  刑事第十四庭  法　官  莊珮吟
以上正本證明與原本無異。
如不服本判決應於收受本判決後10日內向本院提出上訴書狀，並
應敘述具體理由，如未敘述上訴理由者，應於上訴期間屆滿後20
日內補提理由書狀於本院（均須按他造當事人之人數附繕本）「
切勿逕送上級法院」。
中　　華　　民　　國　　96　　年　　11　　月　　9 　　日
                                書記官  王淑娟
◎附錄本案所犯法條：
《刑法第305條─恐嚇危害安全罪》
以加害生命、身體、自由、名譽、財產之事，恐嚇他人致生危害
於安全者，處2 年以下有期徒刑、拘役或300 元以下罰金。
《刑法施行法第1 條之1 》
中華民國94年1 月7 日刑法修正施行後，刑法分則編 所定罰金之
貨幣單位為新臺幣。
94年1 月7 日刑法修正時，刑法分則編未修正之條文定有罰金者
，自94年1 月7 日刑法修正施行後，就其所定數額提高為30倍。
但72年6 月26日至94年1 月7 日新增或修正之條文，就其所定數
額提高為3 倍。
